臺灣高等法院刑事裁定
109年度聲字第706號
聲  請  人  臺灣高等檢察署檢察官
受  刑  人  黃永翔



上列聲請人因受刑人數罪併罰有二裁判以上，聲請定其應執行之
刑（聲請案號：臺灣高等檢察署109年度執聲字第284號），本院
裁定如下：
    主  文
黃永翔犯如附表所示各罪所處之刑，應執行有期徒刑陸年。
    理  由
一、聲請意旨略以：受刑人因違反毒品危害防制條例等數罪，先
    後經判決確定如附表，應依刑法第53條、第51條第5款之規
    定，定其應執行之刑，爰依刑事訴訟法第477條第1項聲請裁
    定等語。
二、按裁判確定前犯數罪者，併合處罰之，但得易服社會勞動之
    罪與不得易科罰金之罪，不在此限；前項但書情形，受刑人
    請求檢察官聲請定應執行刑者，依第51條規定定之；數罪併
    罰有二裁判以上者，應依刑法第51條之規定定其應執行之刑
    。宣告多數有期徒刑者，於各刑中之最長期以上，各刑合併
    之刑期以下，定其刑期，刑法第50條第1項但書第3款、第2
    項、第53條、第51條第5款分別定有明文。準此，如受刑人
    所犯之數罪中有原得易服社會勞動之罪者，因與他罪合併定
    執行刑，於裁判前所犯數罪兼有不得易科罰金之罪混合之情
    形時，應繫乎受刑人之請求與否併合處罰之。
三、再按數罪併罰，應依分別宣告其罪之刑為基礎，定其應執行
    刑，此觀刑法第51條規定自明，故一裁判宣告數罪之刑，雖
    曾經定其執行刑，但如再與其他裁判宣告之刑定其執行刑時
    ，前定之執行刑當然失效，仍應以其各罪宣告之刑為基礎，
    定其執行刑，不得以前之執行刑為基礎，以與後裁判宣告之
    刑，定其執行刑（最高法院99年度台非字第229號判決意旨
    參照）；惟刑事訴訟法第370條第2項、第3項，已針對第二
    審上訴案件之定應執行之刑，明定有不利益變更禁止原則之
    適用，分屬不同案件之數罪併罰，倘一裁判宣告數罪之刑，
    曾經定其執行刑，再與其他裁判宣告之刑定其執行刑時，在
    法理上亦應同受此原則之拘束（最高法院103年度第14次刑
    事庭會議決議意旨參照），亦即另定之執行刑，其裁量所定
    之刑期，不得較重於前定之執行刑加計後裁判宣告之刑之總
    和（最高法院104年度台抗字第410號裁定意旨參照）。 　
    　
四、經查：受刑人因犯如附表所示等罪，前經臺灣新北地方法院
    、本院分別判處如附表所示之刑（其中附表編號1至2所示之
    罪，前經臺灣新北地方法院以107年度聲字第2996號裁定應
    執行刑有期徒刑1年10月確定、附表編號3至4所示之罪，前
    經本院以108年度上訴字第1341號判決定應執行刑有期徒刑4
    年4月確定），均確定在案；又附表編號2至4所示之罪，其
    犯罪時間在附表編號1裁判確定日前所犯，而本院為本件之
    最後事實審法院等情，有本院被告前案紀錄表及上開刑事裁
    定、判決等附卷可稽。又受刑人所犯上開各罪中，其中附表
    編號1所示之罪為不得易科罰金但得易服社會勞動之罪，附
    表編號2至4所示之罪，為均不得易科罰金亦不得易服社會勞
    動之罪，參照前揭說明，檢察官以本院為犯罪事實最後裁判
    之法院，依受刑人之請求向本院聲請定其應執行之刑，有定
    刑聲請切結書在卷可佐，本院審核認聲請為正當。另參照前
    揭規定及說明，就附表編號1至4各罪再定應執行之有期徒刑
    者，應審酌前開裁判內、外部界限之範圍，並斟酌受刑人犯
    罪行為之不法及罪責程度、各罪之關聯性、犯罪情節、次數
    及行為態樣、數罪所反應被告人格特性與傾向、對被告施以
    矯正之必要性等，就其所犯前揭各罪為整體非難評價，裁定
    定其應執行之刑如主文所示。
據上論斷，應依刑事訴訟法第477條第1項，刑法第50條第1項、
第2項、第53條、第51條第1項第5款，裁定如主文。
中　　華　　民　　國　　109 　年　　3 　　月　　4 　　日
                  刑事第十五庭  審判長法　官  劉興浪
                                      法　官  林怡秀
                                      法　官  古瑞君
以上正本證明與原本無異。
如不服本裁定，應於收受送達後五日內向本院提出抗告狀。
                                      書記官  林君縈
中　　華　　民　　國　　109 　年　　3 　　月　　5 　　日
受刑人黃永翔定應執行刑案件一覽表
（以下臺灣新北地方檢察署簡稱「新北地檢」、臺灣新北地方法
院簡稱「新北地院」）
編號  1 2 3 4 罪名  藥事法 毒品危害防制條例 毒品危害防制條例 毒品危害防制條例 宣告刑  有期徒刑2月  有期徒刑1年9月  有期徒刑3年10月 有期徒刑2年2月 犯罪日期  106年2月初某日  106年8月11日凌晨0時19分許 106年12月17日4時許 106年12月22日19時8分許 偵查(自訴)機關 年度案號  新北地檢106年度偵緝字第2950號 新北地檢106年度偵字第25087號 新北地檢107年度偵字1517號 新北地檢107年度偵字第1517號 最後 事實審 法院 新北地院 新北地院 臺灣高等法院 臺灣高等法院  案號 107年度簡字第1361號 106年度訴字第1103號 108年度上訴字第1341號 108年度上訴字第1341號  判決日期 107/03/21 107/03/28 108/07/18 108/07/18 確定 判決 法院 新北地院 新北地院 臺灣高等法院 臺灣高等法院  案號 107年度簡字第1361號 106年度訴字第1103號 108年度上訴字第1341號 108年度上訴字第1341號  判決確定日期 107/04/24 107/04/24 109/01/08 109/01/08 是否為得易科罰金之案件  否,但得易服社會勞動 否 否 否 備註  新北地檢107年度執字第8982號 新北地檢107年度執字第7064號 新北地檢109年度執字第1785號 新北地檢109年度執字第1785號   編號1、2經新北地院以107年度聲字第2996號裁定應執行：有期徒刑1年10月  編號3、4經定應執行刑：有期徒刑4年4月